臺灣宜蘭地方法院刑事判決　　　　　　 100年度交訴字第37號
公　訴　人　臺灣宜蘭地方法院檢察署檢察官
被　　　告　賴祥成
上列被告因公共危險案件，經檢察官提起公訴（100年度偵字第2
233號），本院受理後被告為有罪之陳述，經改行簡式審判程序
，判決如下：
    主  文
賴祥成犯不能安全駕駛動力交通工具罪，處有期徒刑貳月，如易
科罰金，以新臺幣壹仟元折算壹日；又犯肇事致人傷害逃逸罪，
處有期徒刑陸月，如易科罰金，以新臺幣壹仟元折算壹日。應執
行有期徒刑柒月，如易科罰金，以新臺幣壹仟元折算壹日。
    犯罪事實
一、賴祥成前因公共危險案件，經本院於民國97年1月25日以97
    年度宜交簡字第28號判處拘役50日，於同年5月12日執行完
    畢，仍不知警惕，於100年5月18日下午2時40分許，在位於
    宜蘭縣宜蘭市○○路之某小吃部飲用高粱酒，於飲用後已不
    能安全駕駛動力交通工具，竟於同日下午6時許，駕駛牌照
    號碼3981-MU號自用小客車，沿宜蘭縣宜蘭市○○○路由西
    往東方向行駛，而於同日下午6時38分許，行經自強新路16
    號前時，本應注意車前狀況，並隨時採取必要之安全措施，
    且依當時天候佳、夜間有照明、路面無缺陷、道路無障礙物
    、視距良好等狀況，又無不能注意之情形，竟疏未注意及此
    。適有吳懿軒騎乘腳踏車，沿自強新路同向行駛，賴祥成所
    駕駛之自用小客車前車頭撞及吳懿軒所騎乘之腳踏車後車尾
    ，造成吳懿軒受有左足踝擦挫傷與下背、臀部及尾椎挫傷等
    傷害（過失傷害部份業經撤回告訴，另經檢察官為不起訴處
    分）。詎賴祥成於知悉肇事致人受傷後，竟未下車查看並報
    警等候警員前來處理，或通報及時救護，另基於肇事逃逸之
    犯意，逕行駕車駛離。嗣於同日晚上6時45分許，行經宜蘭
    縣宜蘭市○○路○○路涵洞附近，撞及李陳娘（過失傷害部
    分未據告訴）所騎乘之牌照號碼N53－211號重型機車，經警
    到場處理，並於同日晚上7時9分許，測得其呼氣酒精濃度為
    每公升1.14毫克（MG/L）。
二、案經宜蘭縣政府警察局宜蘭分局報告臺灣宜蘭地方法院檢察
    署檢察官偵查起訴。
    理  由
一、程序方面：按除被告所犯為死刑、無期徒刑、最輕本刑為三
    年以上有期徒刑之罪或高等法院管轄第一審案件者外，於第
    一次審判期日前之準備程序進行中，被告先就被訴事實為有
    罪之陳述時，審判長得告知被告簡式審判程序之旨，並聽取
    當事人、代理人、辯護人及輔佐人之意見後，裁定進行簡式
    審判程序，刑事訴訟法第273條之1第1項定有明文。經核，
    本件被告賴祥成所犯係死刑、無期徒刑、最輕本刑為3年以
    上有期徒刑以外之罪，其於準備程序中就被訴事實為有罪之
    陳述，經法官告知簡式審判程序之旨，並聽取公訴人、被告
    之意見後，本院爰依首揭規定，合議裁定由受命法官獨任進
    行簡式審判程序，合先敘明。
二、上揭事實，訊據被告賴祥成坦承不諱，核與證人吳懿軒、李
    玉鳳於警詢時及偵查中；證人李陳娘於警詢時之證述情節相
    符，並有酒精濃度檢測單、刑法第185條之3案件測試觀察紀
    錄表、汽機車駕駛人酒後生理平衡檢測紀錄表各1紙、道路
    交通事故現場圖、道路交通事故調查報告表各4紙、財團法
    人蘭陽仁愛醫院診斷證明書及道路交通事故照片31紙在卷可
    稽。綜上，堪認被告自白核與事實相符，堪以採信。本案事
    證明確，被告酒後駕車公共危險、肇事逃逸等犯行，均堪以
    認定，應依法論科。
三、核被告所為，係犯刑法第185條之3之不能安全駕駛罪及同法
    第185條之4之肇事逃逸罪。被告所犯上開二罪，犯意各別，
    行為互殊，應予分論併罰。另按汽車駕駛人，無駕駛執照駕
    車，酒醉駕車，吸食毒品或迷幻藥駕車，行駛人行道或行經
    行人穿越道不依規定讓行人優先通行，因而致人受傷或死亡
    ，依法應負刑事責任者，加重其刑至二分之一，道路交通管
    理處罰條例第86條第1項，固定有明文；惟上開應依法加重
    其刑至二分之一之規定，法條既明定汽車駕駛人於一定違規
    之情形（如無駕駛執照駕車，酒醉駕車）駕駛汽車致人傷亡
    ，依法應負刑事責任時，始有適用，換言之，係肇事者在一
    定之違規情形下，依法應負過失致人於死或過失傷害之刑事
    責任時，始有適用；而刑法第185條之4駕駛動力交通工具肇
    事致人死傷而逃逸罪，其立法意旨係對一般動力交通工具駕
    駛人肇事致人死傷而逃逸之處罰，旨在懲罰肇事逃逸，自無
    上開道路交通處罰條例第86條第1項之適用，最高法院92年
    度台非字第60號判決意旨闡明綦詳，是就被告本件所犯肇事
    逃逸罪部分，尚無適用道路交通管理處罰條例第86條第1項
    規定加重其刑之情形，附此敘明。爰審酌被告前已因公共危
    險案件，經本院於97年1月25日以97年度宜交簡字第28號判
    處拘役50日，於同年5月12日執行完畢，有臺灣高等法院被
    告前案紀錄表在卷可按，不思記取教訓，竟於飲酒後仍駕車
    上路，顯輕忽道路交通安全，又於肇事後，置被害人吳懿軒
    不顧而逕行離開現場，均屬不該，惟犯後尚能坦承犯行，並
    與吳懿軒達成和解，有宜蘭縣宜蘭市調解委員會調解書附卷
    可憑（詳本院卷第13頁），足認其有悔意，態度非差，兼衡
    其高職畢業之智識程度，家中為低收入戶，並有母親及子女
    須撫養，業據其提出宜蘭縣頭城鎮低收入戶證明書及戶口名
    簿為證（詳本院卷第15、16頁），及犯罪之手段及對被害人
    所生之危害等一切情狀，各量處如主文所示之刑，及定應執
    行刑，並均諭知易科罰金之折算標準。至被告請求給予緩刑
    宣告云云，本院審酌被告前有公共危險案件之紀錄，仍再犯
    相同類刑之案件，足見其未知警惕，故不宜宣告之，附此敘
    明。
據上論斷，應依刑事訴訟法第273條之1第1項、第299條第1項前
段，刑法第185條之3、第185條之4、第41條第1項前段、第8項、
第51條第5款，刑法施行法第1條之1，判決如主文。
本案經檢察官張學翰到庭執行職務。
中    華    民    國   100    年    9     月    28    日
                  交通法庭  法  官  張育彰
以上正本證明與原本無異。
如不服本判決應於收受本判決後10日內向本院提出上訴書狀，並
應敘述具體理由。若未敘述理由者，應於上訴期間屆滿後20日內
向本院補提理由書狀(均須按他造當事人之人數附繕本)。
                            書記官  陳靜宜
中    華    民    國   100    年    9     月    28    日
附錄本案論罪科刑法條全文
中華民國刑法第185條之3
服用毒品、麻醉藥品、酒類或其他相類之物，不能安全駕駛動力
交通工具而駕駛者，處1年以下有期徒刑、拘役或科或併科15萬
元以下罰金。
中華民國刑法第185條之4
駕駛動力交通工具肇事，致人死傷而逃逸者，處6月以上5年以下
有期徒刑。